臺灣臺中地方法院刑事判決
111年度交訴字第176號
公  訴  人  臺灣臺中地方檢察署檢察官
被      告  孫彭源嬌



上列被告因肇事逃逸罪等案件，經檢察官提起公訴（111年度偵
字第6030號），被告於準備程序中就被訴事實為有罪之陳述，經
告知簡式審判程序之旨，並聽取當事人之意見後，本院合議庭裁
定由受命法官獨任進行簡式審判程序，判決如下：
    主          文
孫彭源嬌犯過失傷害罪，處拘役貳拾日，如易科罰金，以新臺幣
壹仟元折算壹日；又犯駕駛動力交通工具發生交通事故，致人傷
害而逃逸罪，處有期徒刑陸月，如易科罰金，以新臺幣壹仟元折
算壹日。均緩刑貳年。
    犯罪事實及理由
一、本案被告孫彭源嬌所犯係死刑、無期徒刑、最輕本刑為3年
    以上有期徒刑以外之罪，亦非高等法院管轄之第一審案件，
    其於準備程序中就被訴事實為有罪之陳述（見本院111年度
    交訴字第176號卷【下稱本院卷】第40頁），經告以簡式審
    判程序之旨，並聽取當事人之意見後，本院合議庭認宜進行
    簡式審判程序，爰依刑事訴訟法第273條之1第1項規定裁定
    由受命法官獨任進行簡式審判程序，合先敘明。又本案證據
    之調查，依刑事訴訟法第273條之2規定，自不受同法第159
    條第1項、第161條之2、第161條之3、第163條之1及第164條
    至第170條規定之限制，依法均具證據能力，併此敘明。
二、本案犯罪事實及證據，除犯罪事實欄一第19、20行「竟基於
    肇事致人受傷逃逸之犯意」應更正為「竟基於肇事逃逸之犯
    意」；證據部分補充「被告於本院審理中之自白」外，餘均
    引用檢察官起訴書之記載（如附件）。
三、論罪科刑：
　㈠核被告所為，係犯刑法第284條前段之過失傷害罪及同法第18
    5條之4第1項前段之駕駛動力交通工具發生交通事故致人傷
    害而逃逸罪。又肇事逃逸罪係列於刑法公共危險罪章，偏重
    於社會公共安全法益之保護，不能以受傷或死亡人數多寡計
    算罪數，且該罪主要在於處罰逃逸行為，而非處罰肇事致人
    死傷之行為，是被告一個駕車肇事致告訴人2人受傷後而逃
    逸之行為，僅侵害一社會法益，應成立單純一罪，而無想像
    競合規定之適用，附此敘明。被告所犯上開2罪，因分屬過
    失及故意犯罪，行為互殊，應予分論併罰。
　㈡爰審酌被告疏未注意遵守道路交通法規，因而肇致本案車禍
    事故之發生，並造成告訴人陳子瑜受有上開傷害，復於本案
    車禍事故發生後，未報警、協助救護、留存個人聯絡資訊或
    留待員警前來事故現場為必要之處理，旋即駕車逃逸，罔顧
    他人生命、身體之安全，顯見其守法意識較為薄弱，應予非
    難；復考量被告犯後已坦承犯行，且業與告訴人游芸卉達成
    和解、與告訴人陳子瑜調解成立，並均已賠償損失之犯後態
    度，業據告訴人2人分別於偵查及本院審理中供陳明確（見
    臺灣臺中地方檢察署111年度偵字第6030號卷第150頁及本院
    卷第40頁）；另酌以被告前無任何犯罪之前科紀錄，有臺灣
    高等法院被告前案紀錄表1份（見本院卷第15頁）在卷可稽
    ，素行良好；兼衡以被告本案犯罪之動機、目的、手段、情
    節、違反注意義務之程度、所生危害及其自陳初中畢業之智
    識程度、已退休、從事志工、已婚、有3個成年子女、無需
    扶養任何人、小康之家庭經濟狀況、身體無重大疾病（見本
    院卷第49頁）等一切情狀，各量處如主文所示之刑，並均諭
    知易科罰金之折算標準，以資懲儆。
　㈢被告前未曾因故意犯罪受有期徒刑以上刑之宣告，有前揭臺
    灣高等法院被告前案紀錄表1份在卷可考，其因一時失慮，
    致罹刑章，犯後已坦承犯行，正視己非，並表悛悔，且業與
    告訴人游芸卉達成和解、與告訴人陳子瑜調解成立，並均已
    賠償損失，已如前述，是本院認對其所宣告之刑，均以暫不
    執行為適當，爰依刑法第74條第1項第1款規定，均併予宣告
    緩刑2年，以啟自新。
據上論斷，應依刑事訴訟法第273條之1第1項、第299條第1項前
段、第310條之2、第454條第2項，刑法第185條之4第1項前段、
第284條前段、第41條第1項前段、第74條第1項第1款，刑法施行
法第1條之1第1項，判決如主文。
本案經檢察官徐雪萍提起公訴，檢察官陳隆翔到庭執行職務。
中    華    民    國    111   年    8     月    11    日
　　　　　　　 　 刑事第十六庭  法  官  呂超群
得上訴。
以上正本證明與原本無異。
如不服本判決應於收受送達後20日內向本院提出上訴書狀，並應
敘述具體理由；其未敘述上訴之理由者，應於上訴期間屆滿後20
日內向本院補提理由書（均須按他造當事人之人數附繕本）「切
勿逕送上級法院」。
告訴人或被害人如不服判決，應備理由具狀向檢察官請求上訴，
上訴期間之計算，以檢察官收受判決正本之日起算。
　　　　                        書記官  許丞儀
中    華    民    國    111   年    8     月    11    日
附錄法條：
刑法第284條
因過失傷害人者，處1年以下有期徒刑、拘役或10萬元以下罰金
；致重傷者，處3年以下有期徒刑、拘役或30萬元以下罰金。刑
法第185條之4
駕駛動力交通工具發生交通事故，致人傷害而逃逸者，處6月以
上5年以下有期徒刑；致人於死或重傷而逃逸者，處1年以上7年
以下有期徒刑。
犯前項之罪，駕駛人於發生交通事故致人死傷係無過失者，減輕
或免除其刑。